lt-LT: Šiluminė klasė: Storas; Lengvas; Vidutinis; Kita
nl: Thermisch gewicht: Zwaargewicht; Lichtgewicht; Middengewicht; Overige
ru: Тепловая плотность: Высокая плотность; Низкая плотность; Средняя плотность; Другое
it: Grado di isolamento termico: Pesante; Leggero; Medio; Altro
de: Wärmegrad: Schwer; Leicht; Mittel; Sonstige
pt-BR: Peso térmico: Pesado; Leve; Médio; Outros
bg-BG: Топлинен клас: Тежко; Леко; Средно; Друго
da: Varmevægt: Kraftig; Let; Mellemkraftig; Andet
ja: 保温性能区分: ヘビーウェイト; ライトウェイト; ミッドウェイト; その他
vi: Trọng lượng nhiệt: Hạng nặng; Mỏng nhẹ; Độ dày vừa; Khác
ro-RO: Greutate termică: Gros; Subțire; Mediu; Altele
cs: Hřejivost: Vysoká gramáž; Nízká gramáž; Střední gramáž; Ostatní
en: Thermal weight: Heavyweight; Lightweight; Midweight; Other
hr-HR: Toplinska težina: Visoka gramaža; Niska gramaža; Srednja gramaža; Ostalo
sl-SI: Toplotna teža: Težko; Lahko; Srednje težko; Drugo
pt-PT: Grau térmico: Pesado; Leve; Peso médio; Outro
zh-TW: 保暖重量: 重磅; 輕量; 中量; 其他
hu: Hőszigetelő anyagvastagság: Vastag; Vékony; Közepes vastagságú; Egyéb
th: น้ำหนักความร้อน: หนา; บาง; หนาปานกลาง; อื่นๆ
sk-SK: Tepelná hmotnosť: Hrubé; Ľahké; Stredne hrubé; Iné
ko: 보온 등급: 헤비웨이트; 라이트웨이트; 미드웨이트; 기타
fi: Lämpöluokka: Paksu; Ohut; Keskipaksu; Muu
es: Peso térmico: Peso pesado; Ligero; Peso medio; Otro
tr: Termal ağırlık: Kalın; İnce; Orta kalınlık; Diğer
pl: Masa warstwy termicznej: Wysoka gramatura; Niska gramatura; Średnia gramatura; Inne
nb: Termisk vekt: Kraftig; Lett; Middels kraftig; Annet
sv: Termisk vikt: Kraftig; Lätt; Medeltjock; Annat
zh-CN: 保暖等级: 重磅; 轻量; 中等重量; 其他
el: Θερμικό βάρος: Μεγάλου βάρους; Μικρού βάρους; Μεσαίου βάρους; Άλλο
fr: Niveau de chaleur: Lourd; Léger; Moyen; Autre